【裁判字號】    95,訴,543
【裁判日期】    950414
【裁判案由】    竊盜
【裁判全文】
臺灣板橋地方法院刑事判決               95年度訴字第543號
公  訴  人  臺灣板橋地方法院檢察署檢察官
被      告  甲○○
                    （現另案於臺灣臺北監獄臺北分監執行中
上列被告因竊盜案件，經檢察官提起公訴（94年度偵字第15362
號、95年度偵字第757 號），及移送併案（95年度偵字第6733號
），被告於本院準備程序進行中就被訴事實為有罪之陳述，經本
院合議庭裁定由受命法官獨任進行簡式審判程序，並判決如下：
    主  文
甲○○以犯竊盜罪為常業，處有期徒刑貳年。並於刑之執行前令
入勞動場所強制工作年。
    事  實
一、甲○○曾有違反槍砲彈藥刀械管制條例、賭博、麻醉藥品管
    理條例等前科，又因違反毒品危害防制條例案件，於民國90
    年4 月12日經本院以90年度重簡字第140 號判決判處有期徒
    刑6 月確定；復因違反毒品危害防制條例案件，於91年5 月
    24日經本院以91年度訴字第146 號判決判處應執行有期徒刑
    1 年2 月確定；嗣2 罪接續執行，於92年3 月4 日因縮短刑
    期假釋出監，假釋期間付保護管束，觀護結束日期為92年9
    月13日（以上於本案均不構成累犯）。詎甲○○猶不知悔改
    ，竟意圖為自己不法之所有，並基於以犯竊盜罪為常業之犯
    意，自92年9 月1 日（即於前案假釋期間內）起至94年12月
    19日止，或夥同與其具有共同犯意聯絡之李建弘（由本院另
    案審理），或獨自一人，分別在臺北縣各地，以如附表各編
    號所示之方法，先後侵入如附表所示戊○○等人之住宅或建
    築物（無故侵入住宅部分未據告訴），竊取其內之財物多次
    （各次行竊時間或發現遭竊時間、地點、被害人、行竊方法
    、所得財物及行為人等項，均詳如附表所載），而恃此維生
    ，並以之為常業。嗣於94年12月30日凌晨2 時許，因另涉施
    用毒品案件為警在台北縣三重市○○街138 巷口處查獲。
二、案經臺北縣政府警察局移送臺灣板橋地方法院檢察署檢察官
    偵查起訴及臺北縣政府警察局三重分局報請臺灣板橋地方法
    院檢察署檢察官移送併案審理。
    理  由
一、上揭事實，業據被告甲○○於警詢、檢察官偵查及本院準備
    程序、審理時均自白不諱，並經證人即共犯李建弘於警詢、
    檢察官偵查中供承明確，核與如附表各編號所示之被害人戊
    ○○等人分別於警詢時指述之情節相符，復有內政部警政署
    刑事警察局94年6 月24日刑紋字第0940097383號鑑驗書暨甲
    ○○指紋卡片、採驗紀錄表、採證同意書、現場勘查紀錄表
    1 份（被害人乙○○住處）、內政部警政署刑事警察局94年
    9 月5 日刑紋字第0940128222號鑑驗書暨甲○○指紋卡片1
    份（被害人丙○○事務所）、內政部警政署刑事警察局94年
    8 月16日刑紋字第0940135068號鑑驗書暨甲○○指紋卡片1
    份（被害人丑○○住處）、內政部警政署刑事警察局94年10
    月13日刑紋字第0940141664號鑑驗書1 份（被害人丁○○住
    處）、內政部警政署刑事警察局94年11月4 日刑紋字第0940
    167566號鑑驗書暨李建弘指紋卡片1 份（被害人子○○○）
    、內政部警政署刑事警察局95年1 月9 日刑紋字第09401993
    46號鑑驗書暨甲○○指紋卡片1 份（被害人寅○○住處）、
    受理各類案件紀錄表2 件、受理刑事案件報案三聯單3 件及
    現場照片數張等在卷可稽，足認被告之自白與事實相符，堪
    予採信。本件事證明確，被告竊盜犯行洵堪認定，應依法論
    科。
二、按刑法上所謂常業犯，指反覆以同種類行為為目的之社會活
    動之職業性犯罪而言，至於犯罪所得之多寡，是否恃此犯罪
    為唯一之謀生職業，則非所問，縱令兼有其他職業，仍無礙
    於該常業犯罪之成立，最高法院著有85年臺上字第510 號判
    例意旨可資參照。查被告甲○○雖有從事水泥工之工作，惟
    其於無工事之時，即以行竊維生等情，業據被告甲○○於警
    詢時供承明確，是被告一再為偷竊行為，顯然有以反覆實施
    竊盜行為並恃以維生之常業犯意，核其所為，係犯刑法第32
    2 條之以犯竊盜罪為常業罪。（至檢察官95年度偵字第6733
    號移送併辦部分，與公訴人起訴之犯罪事實〈即如附表編號
    4 、10所示犯行〉相同，本院自應一併予以審究，附此敘明
    之。）爰審酌被告正值壯年，竟不思正途賺取所需，竊盜次
    數甚多，所得財物價值不低，且侵入他人住宅竊盜，對被害
    人居家安寧及人身安全亦造成威脅，嚴重破壞社會治安，暨
    其素行資料、犯罪之動機、目的、手段，及犯罪後已坦承犯
    行之態度等一切情狀，量處如主文所示之刑，以示懲儆。
三、又按18歲以上之竊盜犯，有犯竊盜罪或贓物罪為常業者，得
    於刑之執行前，令入勞動場所強制工作，竊盜犯贓物犯保安
    處分條例第3 條第1 項第2 款定有明文。而保安處分係對受
    處分人將來之危險性所為之處置，以達教化與治療之目的，
    為刑罰之補充制度。我國現行刑法採刑罰與保安處分之雙軌
    制，要在維持行為責任之刑罰原則下，為強化其協助行為人
    再社會化之功能，以及改善行為人潛在之危險性格，期能達
    成根治犯罪原因、預防犯罪之特別目的（司法院大法官釋字
    第四七一號解釋理由書意旨參照）。是保安處分中之強制工
    作，旨在對嚴重職業性或常習性犯罪、欠缺正確工作觀念或
    無正常工作因而犯罪者，強制其從事勞動，學習一技之長及
    正確之謀生觀念，使其日後重返社會，能適應社會生活。查
    被告於最近半年之時間內行竊次數即高達10餘次，顯已恃竊
    盜維生，以之為常業，業如前述，兼衡被告前開多次竊盜犯
    行之嚴重性、危險性，而對於被告未來從事正當行為，已無
    合理期待，為藉由保安處分之強制力，令其參與勞動，訓練
    其職業技能並養成勞動習慣，改正不良習性，使之將來能適
    應社會生活，爰依竊盜犯贓物犯保安處分條例第2 條第1 項
    第2 款、第4 條、第5 條第1 項前段之規定，諭知令被告於
    刑之執行前，應入勞動場所強制工作3 年，以期能收矯治教
    化之效。
據上論斷，應依刑事訴訟法第273 條之1 第1 項、第299 條第1
項前段，刑法第322 條，竊盜犯贓物犯保安處分條例第3 條第1
項第2款、第4條、第5條第1項前段，判決如主文。
中    華    民    國    95    年    4     月    14    日
                  刑事第七庭  法  官  崔玲琦
上列正本證明與原本無異。
如不服本判決，應於判決送達後十日內向本院提出上訴狀（應附
繕本），上訴於臺灣高等法院。
中    華    民    國    95    年    4     月    14    日
                              書記官  謝秀青
附錄本案論罪科刑所引法條：
刑法第三百二十二條：
以犯竊盜罪為常業者，處一年以上七年以下有期徒刑。
刑法第三百五十四條：
毀棄、損壞前二條以外之他人之物或致令不堪用，足以生損害於
公眾或他人者，處二年以下有期徒刑、拘役或五百元以下罰金。
附表：
  ┌──┬────┬────┬────┬───────┬──────┬────┐
  │編號│行竊時間│ 地  點 │被害人  │行竊方法（是否│竊得財物    │行為人  │
  │    │（或發現│        │        │有指紋鑑定）  │            │        │
  │    │遭竊時間│        │        │              │            │        │
  │    │）      │        │        │              │            │        │
  ├──┼────┼────┼────┼───────┼──────┼────┤
  │ 1  │92年9月1│臺北縣三│戊○○  │徒手爬窗侵入住│現金新臺幣（│甲○○  │
  │    │日      │重市車路│        │宅內竊取財物。│下同）8000餘│        │
  │    │        │頭街37巷│        │              │元、金飾。  │        │
  │    │        │5號4樓  │        │              │            │        │
  ├──┼────┼────┼────┼───────┼──────┼────┤
  │ 2  │94年6月8│臺北縣蘆│乙○○  │徒手攀爬6 樓鐵│富士牌數位相│甲○○  │
  │    │日11時30│洲市復興│        │圍欄侵入住宅內│機、國際牌數│        │
  │    │分許（發│路287號5│        │竊取財物。    │位相機、19吋│        │
  │    │現）    │樓及6樓 │        │（有指紋鑑定）│BENQ電腦液晶│        │
  │    │        │        │        │              │螢幕、IBM 筆│        │
  │    │        │        │        │              │記型電腦各1 │        │
  │    │        │        │        │              │臺、金飾、各│        │
  │    │        │        │        │              │國收藏紙幣。│        │
  ├──┼────┼────┼────┼───────┼──────┼────┤
  │ 3  │94年8月8│臺北縣八│丙○○  │以不詳方式破壞│現金2000餘元│甲○○  │
  │    │日（發現│里鄉龍行│        │後陽臺窗戶（毀│、銀幣1 枚。│        │
  │    │）      │1 街3 號│        │損部分未據告訴│            │        │
  │    │        │3 樓（代│        │），侵入該事務│            │        │
  │    │        │書事務所│        │所內竊取財物。│            │        │
  │    │        │）      │        │（有指紋鑑定）│            │        │
  ├──┼────┼────┼────┼───────┼──────┼────┤
  │ 4  │94年8月1│臺北縣三│丑○○  │從防火巷攀爬至│數位相機、液│甲○○  │
  │    │2 日19時│重市仁忠│        │4 樓後，再以不│晶螢幕各1 臺│        │
  │    │30分許（│街9號4樓│        │詳方式打破房間│、黃金項鍊2 │        │
  │    │發現）  │        │        │門窗（毀損部分│條、戒指1 只│        │
  │    │        │        │        │未據告訴），侵│、硬幣2000元│        │
  │    │        │        │        │入住宅內竊取財│。          │        │
  │    │        │        │        │物。          │            │        │
  │    │        │        │        │（有指紋鑑定）│            │        │
  ├──┼────┼────┼────┼───────┼──────┼────┤
  │ 5  │94年9月5│臺北縣蘆│丁○○  │徒手攀爬窗戶侵│華碩筆記型電│甲○○  │
  │    │日19時許│洲市永平│        │入住宅內竊取財│腦、手提式錄│李建弘  │
  │    │（發現）│街32巷57│        │物。          │放影機各1 臺│        │
  │    │        │弄6號7樓│        │（有指紋鑑定）│、手鍊、項鍊│        │
  │    │        │        │        │              │、戒指等金飾│        │
  │    │        │        │        │              │、鑽石項鍊1 │        │
  │    │        │        │        │              │條、臺新銀行│        │
  │    │        │        │        │              │白金卡、駕照│        │
  │    │        │        │        │              │、身分證、行│        │
  │    │        │        │        │              │照影本各1 張│        │
  │    │        │        │        │              │、私章多枚、│        │
  │    │        │        │        │              │手錶2 支、零│        │
  │    │        │        │        │              │錢約3萬元。 │        │
  ├──┼────┼────┼────┼───────┼──────┼────┤
  │ 6  │94年10月│臺北縣蘆│癸○○  │徒手由隔壁棟住│西門子行動電│甲○○  │
  │    │6 日16時│洲市中山│        │家頂樓攀越後，│話、柯達數位│李建弘  │
  │    │50分許（│2路139號│        │打開大門前窗戶│相機、黃金手│        │
  │    │發現）  │6樓     │        │侵入住宅內竊取│鍊、SOGO禮券│        │
  │    │        │        │        │財物。        │2000元、龍銀│        │
  │    │        │        │        │              │1 個、古幣1 │        │
  │    │        │        │        │              │個、美金及新│        │
  │    │        │        │        │              │加坡外幣。  │        │
  ├──┼────┼────┼────┼───────┼──────┼────┤
  │ 7  │94年10月│臺北縣三│子○○○│以不詳方式破壞│戒指1 只、現│甲○○  │
  │    │12日（發│重市仁義│        │冷氣機，再將冷│金200 餘元。│李建弘（│
  │    │現）    │街211巷4│        │氣機推掉的方式│            │起訴書附│
  │    │        │0號5樓  │        │（毀損部分未據│            │表漏未記│
  │    │        │        │        │告訴），由冷氣│            │載李建弘│
  │    │        │        │        │孔侵入住宅內竊│            │）      │
  │    │        │        │        │取財物。      │            │        │
  │    │        │        │        │（有指紋鑑定）│            │        │
  ├──┼────┼────┼────┼───────┼──────┼────┤
  │ 8  │94年10月│臺北縣蘆│己○○  │徒手攀爬逃生窗│手錶2 只、日│甲○○  │
  │    │18日（發│洲市中興│        │侵入住宅內竊取│幣4000餘元、│        │
  │    │現）    │街7號5樓│        │財物。        │美金200 元、│        │
  │    │        │        │        │              │新臺幣4800元│        │
  │    │        │        │        │              │、金飾等物。│        │
  ├──┼────┼────┼────┼───────┼──────┼────┤
  │ 9  │94年10月│臺北縣三│庚○○  │以不詳方式破壞│新臺幣5200元│甲○○  │
  │    │23日    │重市五華│        │門窗及門鎖（毀│、美金250 元│        │
  │    │        │街169號7│        │損部分未據告訴│、都彭打火機│        │
  │    │        │樓      │        │），侵入住宅內│1個 、勞力士│        │
  │    │        │        │        │竊取財物。    │半K 金男用手│        │
  │    │        │        │        │              │錶1 只、黃金│        │
  │    │        │        │        │              │項鍊6 條、黃│        │
  │    │        │        │        │              │金戒指10只、│        │
  │    │        │        │        │              │黃金手鍊5 條│        │
  │    │        │        │        │              │、鑽石戒指1 │        │
  │    │        │        │        │              │只。        │        │
  ├──┼────┼────┼────┼───────┼──────┼────┤
  │ 10 │94年11月│臺北縣三│寅○○  │以不詳方式破壞│金飾、鑽戒、│甲○○  │
  │    │23日18時│重市永安│        │窗戶（毀損部分│人民幣、港幣│        │
  │    │30分許（│北路1段3│        │未據告訴），侵│等共新臺幣約│        │
  │    │發現）  │巷10號5 │        │入住宅內竊取財│200000餘元。│        │
  │    │        │樓      │        │物。          │            │        │
  │    │        │        │        │（有指紋鑑定）│            │        │
  ├──┼────┼────┼────┼───────┼──────┼────┤
  │ 11 │94年12月│臺北縣三│辛○○  │徒手攀爬窗戶侵│金飾約1 兩多│甲○○  │
  │    │9 日17時│重市大勇│        │入住宅內竊取財│。          │        │
  │    │許（發現│街46號5 │        │物。          │            │        │
  │    │）      │樓      │        │              │            │        │
  ├──┼────┼────┼────┼───────┼──────┼────┤
  │ 12 │94年12月│臺北縣三│壬○○  │以隨手拾起之磁│現金9000餘元│甲○○  │
  │    │19日18時│重市永福│        │磚（未據扣案）│、白金項鍊4 │        │
  │    │許（發現│街111巷4│        │將窗戶打開，徒│條、黃金項鍊│        │
  │    │）      │弄6號7樓│        │手從頂樓陽臺攀│1條 、白金戒│        │
  │    │        │        │        │爬窗戶侵入住宅│指2 只、一些│        │
  │    │        │        │        │內竊取財物。  │紀念幣。    │        │
  └──┴────┴────┴────┴───────┴──────┴────┘


司法院資訊處製作；財團法人民間司法改革基金會備份。
